# 求助陈版主，关于售后回租融资租赁的几个问题,

提问人：shuiyuezhen 时间：2014-10-17 15:00:35
陈版您好， 近期在对一家售后回租的融资租赁公司（A公司）的审计过程中，碰到几个问题，感觉比较棘手，特来向您请教一下： 1. 手续费问题。A公司为客户提供售后回租的融资租赁服务时，合同约定会额外收取 300 万手续费，分 3 年平均收回。则，该手续费是否要作为长期应收款的构成在期初确认并按实际利率法摊销？可否理解为是与租赁相分离的业务，在实际收到款项时才确认收入？ 2. 合同利率与实际利率差异产生的税务问题。A公司与客户B公司签订了一份售后回租合同，约定本金 3000 万，年利率10%，租赁期限 3 年，B公司在 3 年内平均还款，即每年还本付息3300/3=1100万元。此时，算出的实际利率将会高于合同利率，则按按准则确认收入时，与合同约定的还款金额（每年 1100 万元）相比，将会先多后少。那么，假设第一个月按实际利率法计算，会确认 150 万收入，按合同只确认 92 万收入（即客户是打款 92 万），则可否只开 92 万的票并按此缴交流转税？因为税务部门不同意先多后少的缴税方法，只认合同约定的实际回款金额，可是这个回款金额与会计确认会存在较大差距。 3. 租赁期满优惠价格回购资产的问题。A公司与客户约定，租赁期满后，客户可按 1 万元的名义价格回购期初融资租赁的标的资产。那么这个 1 万元是否要在期初就作为长期应收款的构成确认并按实际利率摊销？因为标的物价值非常大，最少的也是千万以上的，这个 1 万元的名义金额影响其实很小，是否可以不参与摊销，只在实际收到款项时确认收入？ 4. A公司与客户签订合同时，有约定向客户收取一笔保证金，一般是本金的6%。那么，在计算实际利率时，本金是否要考虑保证金的因素？
以上，恳请解答，不胜感激！

回答人：chenyiwei
1 、如果该 300 万手续费没有对应的单独服务，实际上是变相的利息，则应作为长期应收款的组成部分，在计算未来现金流量和实际利率时纳入考虑。 2 、建议与主管税务机关沟通确认处理方法。如果会计和税务处理产生差异的，应按所得税准则规定考虑能否确认递延所得税。 3 、理论上要。但在实际操作中也可以基于重要性原则进行简化处理。 4 、保证金应作为一项单独的金融资产予以考虑，不能与长期应付款相抵消后列报。

提问人：kenshin0225 时间：2014-10-20 15:04:23
陈版主，融资租赁中收取的保证金是否也应该考虑其现金流，并影响实际内含报酬率的计算？因为实际上保证金也是资金的占用诶。

回答人：chenyiwei
在计算内含报酬率时应将保证金的支付和到期时冲抵最后一期租金减少的现金流出一并纳入考虑。但在资产和负债列报方面，两者不能抵销列报，即长期应付款和保证金用同一个折现率折现，按折现值分别列报为资产和负债。